【裁判字號】    99,訴,732
【裁判日期】    990810
【裁判案由】    違反槍砲彈藥刀械管制條例
【裁判全文】
臺灣臺南地方法院刑事判決               99年度訴字第732號
公  訴  人  臺灣臺南地方法院檢察署檢察官
被      告  甲○○
選任辯護人  康文彬律師
上列被告因槍砲彈藥刀械管制條例案件，經檢察官提起公訴（99
年度偵字第6756號），本院判決如下：
    主  文
甲○○犯未經許可，持有可發射子彈具有殺傷力之槍枝罪，累犯
，處有期徒刑參年陸月，併科罰金新臺幣伍萬元，罰金如易服勞
役，以新臺幣壹仟元折算壹日。扣案如附表所示之槍枝及子彈均
沒收。
    事  實
一、甲○○有下列之前科：
┌─┬─────┬─────┬─────┬──────┬───┬────┬────┐
│編│案由      │判決字號  │判決法院  │宣告刑      │定執行│執行完畢│就本案有│
│號│          │          │          │            │刑    │日      │無構成累│
│  │          │          │          │            │      │        │犯      │
├─┼─────┼─────┼─────┼──────┼───┼────┼────┤
│1 │殺人未遂  │88上更一  │台灣高等法│有期徒刑5年2│接續執│97年10月│有      │
│  │          │174       │院台南分院│月          │行    │27日    │        │
├─┼─────┼─────┼─────┼──────┤      │        │        │
│2 │毒品危害防│95簡上緝3 │本院      │有期徒刑6月 │      │        │        │
│  │制條例    │          │          ├──────┤      │        │        │
│  │          │          │          │減為有期徒刑│      │        │        │
│  │          │          │          │3月（96聲減 │      │        │        │
│  │          │          │          │1598）      │      │        │        │
└─┴─────┴─────┴─────┴──────┴───┴────┴────┘
二、甲○○於上開有期徒刑執行完畢後5 年內，猶不知悔改，明
    知未經中央主管機關許可，不得持有可發射金屬或子彈具有
    殺傷力之槍枝及具殺傷力之子彈，竟於98年間6、7月間某日
    ，在國道一號新市○○道下某處，向姓名年籍不詳綽號「阿
    德」之成年男子，以新臺幣（下同）2 萬元之價格，購買具
    殺傷力之仿BERETTA廠84型半自動手槍1把（含彈匣1 個，槍
    枝管制編號：0000000000號）及供上述手槍所用具殺傷力之
    子彈7顆而持有上開槍彈。嗣於99年4月16日晚上9 時45分許
    ，甲○○駕駛車號7009-HC 號自小客車搭載不知情之友人羅
    弘奇行經國道八號西向10公里處（臺南縣新市鄉境內）時，
    因超速違規為警攔查，經警查悉其另涉通緝案件而逮捕後，
    為警在上開自小客車駕駛座下方當場扣得上開槍枝1 把（含
    彈匣1個）及子彈7顆，始查得上情。
三、案經內政部警政署國道公路警察局第八警察隊報請臺灣臺南
    地方法院檢察署檢察官偵查起訴。
    理  由
一、證據能力之有無：
    本件公訴人所提出之證據資料、方法，業經本院於99年7 月
    27日公開審理之始，經合議庭評議後當庭宣示具有證據能力
    ，並載明於筆錄。
二、本院之判斷：
    查上開犯罪事實，業據被告甲○○於本院審理時坦承不諱，
    核與證人羅弘奇於警詢中所為之證述相符，並有搜索扣押筆
    錄1份、扣案之仿BERETTA廠84型半自動手槍1把（含彈匣1個
    ）、子彈7顆及上開槍彈照片3張在卷可佐。且扣案如附表所
    示之槍、彈經送內政部警政署刑事警察局鑑定，鑑定結果認
    係具殺傷力之手槍，及具殺傷力之非制式子彈，詳如附表之
    鑑定結果所示，有內政部警政署刑事警察局99年5月6日刑鑑
    字第0990053118號鑑定書份在卷可稽，足認被告於本院審理
    中之自白確與事實相符，應可採信。從而，本件事證明確，
    被告前開犯行堪以認定，應依法論科。
三、論罪科刑：
  (一)核被告持有具殺傷力之手槍及非制式子彈，係犯槍砲彈藥刀
    械管制條例第8條第4項未經許可持有可發射子彈具有殺傷力
    之槍枝罪、同條例第12條第4 項未經許可持有子彈罪。又被
    告未經許可，同時持有具殺傷力之槍枝及非制式子彈，乃以
    一行為同時觸犯槍砲彈藥刀械管制條例第8條第4項、第12條
    第4 項二罪，為想像競合犯，應從一重依未經許可持有槍枝
    罪處斷。
  (二)被告犯有如犯罪事實欄一之前科，此有臺灣高等法院被告前
    案紀錄表1份附卷足憑，是被告於受有期徒刑執行完畢後，5
    年內故意再犯本件有期徒刑以上之罪，依刑法第47條第1 項
    規定，為累犯，應依刑法第47條第1項規定加重其刑。
  (三)爰審酌被告之犯罪動機、手段、目的，且持有具殺傷力之槍
    、彈，具相當危險性，惟犯後坦承犯行，尚有悔意等一切情
    狀，爰量處如主文所示之刑，並就罰金刑部分，依刑法第42
    條第3項前段規定諭知如易服勞役之折算標準。
  (四)扣案如附表所示之槍、彈均係違禁物，應依刑法第38 條第1
    項第1 款規定，併予宣告沒收之。至鑑驗時經試射之非制式
    子彈2 顆，原經內政部警政署刑事警察局鑑定認具殺傷力，
    惟於鑑定時經實際試射滅失，所餘已非原貌之彈頭、彈殼，
    而失子彈之性質，尚非屬違禁物，自毋庸諭知沒收。
四、據上論斷，應依刑事訴訟法第299條第1項前段，槍砲彈藥刀
    械管制條例第8條第4項、第12條第4 項，刑法第11條前段、
    第47條第1項、第51條第5款、第55條前段、第42條第3 項前
    段、第38條第1項第1款，判決如主文。
本案經檢察官乙○○到庭執行職務。
中    華    民    國    99    年    8     月    10    日
                  刑事第二庭    法  官  蘇義洲
                                法  官  黃瑪玲
                                法  官  童來好
以上正本證明與原本無異。
如不服本判決，應於收受本判後10日內，向本院提出上訴書狀，
並應敘述具體理由。如未敘述上訴理由者，應於上訴期間屆滿後
20 日內向本院補提理由書狀（均須按他造當事人之人數附繕本
）「切勿逕送上級法院」。
                                書記官  張宜柔
中    華    民    國    99    年    8     月    10    日
附錄本案論罪科刑法條
槍砲彈藥刀械管制條例第8條
未經許可，製造、販賣或運輸鋼筆槍、瓦斯槍、麻醉槍、獵槍、
空氣槍或第4條第1項第1款所定其他可發射金屬或子彈具有殺傷
力之各式槍砲者，處無期徒刑或5年以上有期徒刑，併科新臺幣1
千萬元以下罰金。
未經許可，轉讓、出租或出借前項所列槍枝者，處5年以上有期
徒刑，併科新臺幣1千萬元以下罰金。
意圖供自己或他人犯罪之用，而犯前二項之罪者，處無期徒刑或
7年以上有期徒刑，併科新臺幣1千萬元以下罰金。
未經許可，持有、寄藏或意圖販賣而陳列第1項所列槍枝者，處
3年以上10年以下有期徒刑，併科新臺幣700萬元以下罰金。
第1項至第3項之未遂犯罰之。
槍砲彈藥刀械管制條例第12條第4項
未經許可，持有、寄藏或意圖販賣而陳列子彈者，處5年以下有
期徒刑，併科新台幣300萬元以下罰金。
刑法第304條第1項
以強暴、脅迫使人行無義務之事或妨害人行使權利者，處3年以
下有期徒刑、拘役或300元以下罰金。
附表
┌──┬──────────┬───────────────┐
│編號│名稱                │鑑定結果                      │
├──┼──────────┼───────────────┤
│1   │仿BERETTA廠84型半自 │認係改造手槍，由仿BERETTA廠84 │
│    │動手槍壹支（槍枝管制│型半自動手槍製造之槍枝，換裝土│
│    │編號00000000│造金屬槍管而成，擊發功能正常，│
│    │三五號，含彈匣壹個）│可供擊發適用子彈使用，認具殺傷│
│    │                    │力。                          │
├──┼──────────┼───────────────┤
│2   │非制式子彈伍顆      │由金屬彈殼組合直徑9.0±0.5mm金│
│    │                    │屬彈殼而成，採樣貳顆試射，可擊│
│    │                    │發，認具殺傷力。（原扣案柒顆，│
│    │                    │鑑驗時經試射貳顆，餘伍顆）    │
└──┴──────────┴───────────────┘

司法院資訊處製作；財團法人民間司法改革基金會備份。
